【裁判字號】    94,財管,87
【裁判日期】    950104
【裁判案由】    變賣遺產
【裁判全文】
臺灣士林地方法院民事裁定
          94年度財管字第87號
聲  請  人  行政院國軍退除役官兵輔導委員會台北市榮民服務
            處（即被繼承人乙○○遺產管理人）
法定代理人  甲○○
聲請人聲請變賣被繼承人乙○○遺產事件，本院裁定如下：
    主  文
被繼承人乙○○所遺坐落台北市○○區○○段2 小段第192 地號
土地，面積1986平方公尺、權利範圍1 萬分之128 及其上同小段
第1164建號建物，門牌號碼台北市○○路○ 段301 巷7 弄7 號3
樓，面積71.49 平方公尺，附屬建物陽台，面積9.04平方公尺，
權利範圍全部，准予變賣。
程序費用由被繼承人乙○○之遺產負擔。
    理  由
一、本件聲請意旨略以：被繼承人乙○○（男、民國○○年○○月○○
    日生、身分證統一編號：Ｚ000000000號，生前籍設台北市○
    ○區○○路2 段301 巷7 弄7 號3 樓）係單身亡故榮民，遺
    有坐落台北市○○區○○段2 小段第192 地號土地，面積19
    86平方公尺、權利範圍1 萬分之128 及其地上建物第1164建
    號，門牌號碼台北市○○路○ 段301 巷7 弄7 號3 樓，面積
    71.49 平方公尺，附屬建物即陽台，面積9.04平方公尺，權
    利範圍全部之不動產。聲請人為其遺產管理人，已依鈞院91
    年度家催字第8 號裁定完成公示催告程序，因有大陸地區繼
    承人謝貴榮、謝延林2 人表示繼承，惟依台灣地區與大陸地
    區人民關係條例第67條第4 項「大陸地區人民依規定不能繼
    承取得不動產為標的之權利者，應將該權利折算為價額」之
    規定，爰請求准予變賣如主文所示之不動產，以便折算為價
    額，交付其價金等語。
二、經查：本件聲請人主張被繼承人乙○○係退除役官兵，於民
    國90年11月19日死亡，其在台並無法定繼承人，聲請人依法
    為其遺產管理人，經聲請本院於以91年度家催字第8 號民事
    裁定對被繼承人之大陸地區以外繼承人、債權人及受遺贈人
    為公示催告，聲請人並於91年2 月7 日登報，期間僅有大陸
    地區繼承人謝貴榮、謝延林表示繼承，業據提出本院91 年
    度家催字第8 號民事裁定、報紙影本各1 份、士院儀民泰91
    聲繼7 字第6420號函影本1 份、土地及建物所有權狀影本各
    1 紙、單身亡故榮民明細分類帳表為證，並經本院調閱91年
    度家催字第8 號公示催告事件卷宗查明無誤，堪信聲請人之
    主張為真實。
三、按被繼承人在台灣地區之遺產，由大陸地區人民依法繼承者
    ，其所得財產總額，每人不得逾2 百萬元，臺灣地區與大陸
    地區人民關係條例第67 條第1項前段定有明文。又大陸地區
    人民、法人、團體或其他機構，或其於第三地區投資之公司
    ，非經主管機關許可，不得在臺灣地區取得、設定或移轉不
    動產物權，同條例第69 條第1項前段亦有明文。且遺產管理
    人為清償債權，或交付遺贈物之必要，經親屬會議之同意得
    變賣遺產，又親屬會議不能召開或召開有困難時，依法應經
    親屬會議處理之事項，由有召集權人聲請法院處理之，民法
    第1179條第2 項及第1132條第2 項亦有明示。本件被繼承人
    乙○○之遺產，僅有大陸地區繼承人謝貴榮、謝延林等2 人
    表示繼承，則聲請人以無法召開取得親屬會議同意請求本院
    准予變賣遺產，即非無據。又依聲請人所陳報被繼承人所遺
    留遺產現金僅餘新台幣794,280 元，是依前開規定，不足給
    付大陸地區繼承人得繼承財產總額（不得逾4 百萬元），聲
    請人聲請變賣遺產折現支付大陸地區繼承人，即無不合，應
    予准許。
四、依非訟事件法第166 條第2 項，裁定如主文。
中    華    民    國    95    年    1     月    4     日
                  家事法庭  法  官  詹朝傑
以上正本證明與原本無異。
如對本裁定抗告，應於裁定送達後10日內向本院提出抗告狀。
中    華    民    國    95    年    1     月    4     日
                            書記官  蔡永光


司法院資訊處製作；財團法人民間司法改革基金會備份。
